【裁判字號】    90,訴,908
【裁判日期】    900601
【裁判案由】    毒品危害防制條例
【裁判全文】
臺灣高雄地方法院刑事判決                            九十年度訴字第九○八號
    公  訴  人  臺灣高雄地方法院檢察署檢察官
    被      告  甲○○
右列被告因違反毒品危害防制條例案件，經檢察官提起公訴（九十年度毒偵字第五○
二號），本院判決如左：
    主  文
甲○○施用第一級毒品，處有期徒刑柒月。
    事  實
一、甲○○前曾因施用第一級毒品案件，經本院以八十七年度毒聲字第二○○七號裁
    定送觀察、勒戒後，認無繼續施用毒品之傾向，業經臺灣高雄地方法院檢察署檢
    察官於民國八十七年九月十八日以八十七年度偵字第一九六九六號、八十七年度
    偵字第二○九一二號為不起訴處分確定。嗣甲○○於執行觀察勒戒受不起訴處分
    後，猶未戒絕毒癮，復於八十七年十一月九日十二時許，在其高雄縣梓官鄉○○
    村○○路三○六巷二十一號住處內，以針筒注射靜脈方式，施用第一級毒品海洛
    因，為警於八十七年十一月九日十六時三十分許，持搜索票至其上址住處內查獲
    ，並扣得安非他命吸食器一組、吸管一支（甲○○施用第二級毒品安非他命部分
    ，業據本院以八十八年易字第二八五七號判決確定）及注射針筒一支（注射針筒
    業經檢察官執行前開刑罰時予以沒收）等物。甲○○因上開施用第一級及第二級
    毒品之行為，經本院以八十七年毒聲字第三四六二號裁定送勒戒處所施以觀察、
    勒戒後，認有繼續施用毒品傾向，復由本院以八十七年度毒聲字第四○七七號裁
    定令甲○○入戒治處所施以強制戒治一年。
二、案經臺灣高雄地方法院檢察署檢察官主動簽分偵查起訴。
    理  由
一、右揭犯罪事實，訊據被告甲○○固於警訊中坦認不諱，惟於本院審理中則矢口否
    認有施用第一級毒品海洛因之犯行，辯稱：伊並未施用海洛因之行為云云。惟查
    被告於八十七年十一月九日十六時三十分許為警查獲後所採集之尿液，經送鑑驗
    結果，確呈嗎啡陽性反應，此有高雄縣衛生局於八十七年十一月十八日一日所出
    具之煙毒尿液檢驗成績書一份在卷可稽，並有扣案之注射針筒二支足考，足證被
    告於警訊中自陳有施用第一級毒品海洛因之事實，洵屬有據。且按海洛因施用入
    人體後水解還原成嗎啡，再循嗎啡之代謝方式排出體外，此有行政院衛生署藥物
    食品檢驗局七十三年藥檢壹字第Ｏ三Ｏ二二一號函說明綦詳。另依醫學臨床實驗
    及英國藥學會出版之  Isolation and Indentification of Drugs一書第二九三
    頁載明：海洛因經注射入人體後，迅速水解成6-Monoa Cety Imorphin，再緩緩
    繼續水解成嗎啡，然後再循嗎啡代謝之方式排出，同書第四三一至四三二頁並載
    有：嗎啡經注射入人體後，約百分之五十以上於八小時內自尿中排出，至二十四
    小時排出約百分之九十。此外，通常健康之成人一次注射嗎啡十五公絲，而以現
    行採用蟻醛酸試液及鉬鋑銨酸試液檢驗其尿液時，注射後八小時所排尿液易於檢
    出；八至二十四小時，視其取尿時間及尿量多寡，可能檢出；至二十四小時後所
    排出之尿液，用上述方法已難檢出，亦據前開行政院衛生署藥物食品檢驗局七十
    三年十一月三十日（七三）藥檢壹字第Ｏ三Ｏ二二一號函釋在案，故佐以被告於
    警訊中所陳：伊有於八十七年十一月九日十二時許，在家中以針筒注射手部之方
    式，施用毒品海洛因等語，及扣案之注射針筒對照觀之，顯見被告確有於右開時
    間施用第一級毒品海洛因之事實，殆無疑義。是被告前揭辯詞，應係臨訟卸責之
    語，不足採信。
二、被告甲○○前曾因施用第一級毒品案件，經本院以八十七年毒聲字第二○○七號
    裁定送勒戒處所施以觀察、勒戒後，認無繼續施用毒品傾向，由臺灣高雄地方法
    院檢察署檢察官以八十七年度偵字第一九六九六號及八十七年度偵字第二○九一
    二號為不起訴處分確定，此有本院被告院內索引紀錄卡、臺灣高雄地方法院檢察
    署刑案資料查註紀錄表及該署上開不起訴處分書在卷足憑。其於依毒品危害防制
    條例第二十條第二項前段規定為不起訴處分後，五年內再犯毒品危害防制條例第
    十條第二項之罪，經本院以八十七年毒聲字第三四六二號裁定送臺灣高雄看守所
    附設勒戒所觀察、勒戒後，認有繼續施用毒品傾向，此亦有該所八十七年十一月
    十九日之高所正戒勒字第四一○八號函附卷足參。準此，復經本院以八十七年毒
    聲字第四○七七號裁定令被告入戒治處所施以強制戒治，且有本院上開裁定在卷
    佐憑，故本件事證明確，被告犯行洵足認定，應依法論科。
三、核被告所為，係犯毒品危害防制條例第十條第一項之施用第一級毒品罪。被告持
    有第一級海洛因之低度行為，已為其進而施用之高度行為所吸收，不另論罪。爰
    審酌被告於犯罪後極言圖卸，態度非佳，惟念其所犯乃戕害自己之施用毒品行為
 ，並未因此涉犯他罪而危害他人等一切情狀，量處如主文所示之刑，以資懲儆。
四、至於被告雖於前開時地，因施用第二級毒品安非他命，經警查獲，惟此部分業經
    本院以八十八易字第二八五七號，判處被告有期徒刑五月，並對扣案之安非他命
    吸食器一組及吸管一支等物諭知沒收銷燬確定，業據本院調取該案卷宗核閱無訛
    ，故此部分自不應審究。再被告經警查獲之注射針筒二支，業據檢察官執行前開
    刑罰時命令毀棄，業據本院核閱臺灣高雄地方法院檢察署檢察官八十八年度執字
    第四五一○號執行卷宗無訛，足證該注射針筒業已滅失，爰不另為沒收之諭知，
    併此敘明。
據上論斷，應依刑事訴訟法第二百九十九條第一項前段，毒品危害防制條例第十條第
一項，判決如主文。
中      華      民      國      九十      年      六      月     一     日
                                臺灣高雄地方法院刑事第二庭
                                      法  官    李代昌
右正本證明與原本無異。
如不服本判決，應於判決送達後十日內，向本院提出上訴狀。
                                      書記官    吳月華
中      華      民      國      九十      年     六      月     四     日
附錄本案論罪科刑法條全文：
  毒品危害防制條例第十條
  施用第一級毒品者，處六月以上五年以下有期徒刑。
  施用第二級毒品者，處三年以下有期徒刑。


司法院資訊處製作；財團法人民間司法改革基金會備份。
